【裁判字號】    98,上訴,38
【裁判日期】    980122
【裁判案由】    偽證
【裁判全文】
臺灣高等法院高雄分院刑事判決          98年度上訴字第38號
上  訴  人
即  被  告  甲○○
上列上訴人因偽證案件，不服臺灣高雄地方法院97年度訴字第14
76號中華民國97年12月10日第一審判決（起訴案號：臺灣高雄地
方法院檢察署96年度偵字第31372 號），提起上訴，本院判決如
下：
     主  文
上訴駁回。
     理  由
一、按上訴書狀應敘述具體理由；又第二審法院認為上訴書狀未
    敘述理由或上訴有刑事訴訟法第362 條前段之情形者，應以
    判決駁回之，同法第361 條第2 項、第367 條前段定有明文
    。
二、上訴人即被告甲○○（下稱被告）上訴意旨略以：被告遭乙
    ○○傷害經過確有陳信隆目睹，被告並無教唆偽證犯行，且
    證人乙○○與證人曾文華證言多所矛盾，顯然不實，原判決
    採信該2 人之證言，已有違證法則及論理法則，被告亦願意
    接受測謊等語。
三、經查，原判決以證人乙○○與證人曾文華已證述被告與乙○
    ○商談債務經過，陳信隆確無在場目睹，又參以被告當時懷
    有陳信隆之胎兒，且陳信隆有見到乙○○與被告拉扯及被告
    昏倒之情形，但陳信隆並未出面相扶等情，已經陳信隆於原
    審證述在卷，則陳信隆苟確實騎車載被告到乙○○住處，陳
    信隆豈有於被告遭乙○○拉扯及見被告昏倒，均未出面相扶
    ，實與常情不符，足證陳信隆並未在場目堵乙○○與被告商
    談債務經過。再乙○○有無拉扯被告致受傷，係於乙○○傷
    害案情有重要關係事項。陳信隆於95年11月17日乙○○傷害
    案件檢察官偵查中供前具結後，以證人身分就乙○○傷害案
    情有重要關係事項而為虛偽陳述，陳信隆偽證犯行即堪認定
    。另陳信隆既未在場目睹事情經過，若非被告告訴乙○○傷
    害，並向檢察官聲請傳訊陳信隆，陳信隆豈有於偵查中作證
    ，而若非經由被告告知，陳信隆亦無從就情節為描述。原判
    決因而認被告教唆陳信隆偽證犯行事證明確，予以論罪科刑
    ，核無不合。至被告教唆偽證犯行既已明確，即無測謊之必
    要。此外，被告並未依據卷內既有訴訟資料或提出新事證，
    指摘或表明原審判決有何採證認事、用法或量刑等足以影響
    判決本旨之不當或違法，而構成應予撤銷之具體理由（例如
    ：依憑證據法則具體指出所採證據何以不具證據能力，或依
    憑卷證資料，明確指出所為證據證明力之判斷如何違背經驗
    、論理法則），其上訴即不合法律上之程式。再上訴不合法
    律上之程式之情形，依刑事訴訟法第367 條但書規定：「但
    其情形可以補正而未經原審法院命其補正者，審判長應定期
    間先命補正。」，係指上訴書狀未敘述理由，原審未命補提
    理由書狀，審判長即應定期間先命補正。被告提起上訴時，
    上訴書狀如已載理由者，即無審判長應定期間先命補正之適
    用。從而，被告之上訴書狀未敘述具體理由，且於上訴期間
    屆滿（即97年12月30日）後之20日內（即98年1 月19日以前
    ），亦未補提上訴具體理由，依上開規定，顯屬違背法律上
    之程式，應由本院依同法第367 條前段、第372 條不經言詞
    辯論判決如主文。
中    華    民    國    98    年    1     月    22    日
                  刑事第八庭    審判長法  官   洪兆隆
                                      法  官   陳志銘
                                      法  官   郭玫利
以上正本證明與原本無異。
如不服本判決應於收受本判決後10日內向本院提出上訴書狀，其
未敘述上訴理由者，並得於提起上訴後10日內向本院補提理由書
狀（均須按他造當事人之人數附繕本）「切勿逕送上級法院」。
中    華    民    國    98    年    1     月    22    日
                                      書記官   楊茱宜


司法院資訊處製作；財團法人民間司法改革基金會備份。
